【裁判字號】    97,交聲,246
【裁判日期】    970829
【裁判案由】    聲明異議
【裁判全文】
臺灣嘉義地方法院交通事件裁定         97年度交聲字第246號
原處分機關  交通部公路總局嘉義區監理所嘉義市監理站
異  議  人  甲○○
即受處分人
上列異議人即受處分人因違反道路交通管理處罰條例案件，對於
原處分機關即交通部公路總局嘉義區監理所中華民國97年4月21
日所為之處分（嘉監義裁字第裁76-L00000000號裁決書）聲明異
議，本院裁定如下：
    主  文
異議駁回。
    理  由
一、按汽車駕駛人，行經有燈光號誌管制之交岔路口闖紅燈者，
    處新臺幣（下同）1,800元以上5,400元以下罰鍰，並予記違
    規點數3點，道路交通管理處罰條例第53條第1項、第63條第
    1項第3款分別定有明文。次按違反道路交通管理處罰條例第
    53條第1項事件，汽車駕駛人，行經有燈光號誌管制之交岔
    路口闖紅燈，逾越應到案期限60日以上，繳納罰鍰或逕行裁
    決處罰者，處4,500元罰鍰，亦為違反道路交通管理事件統
    一裁罰基準及處理細則第2條第2項之裁罰基準表所明定。
二、原處分意旨略以：異議人即受處分人（下稱異議人）甲○○
    於民國97年1月28日14時31分許，駕駛車牌號碼ZTW-388號輕
    型機車，行經嘉義市○○○路367巷口有燈光號誌管制之交
    岔路口時闖越紅燈。原舉發機關嘉義市政府警察局第二分局
    長竹派出所員警因認異議人有闖越紅燈之違規事實，而填製
    嘉市警交字第L00000000號舉發違反道路交通管理事件通知
    單舉發，嗣異議人逾越應到案期限60日以上，經原處分機關
    即交通部公路總局嘉義區監理所嘉義市監理站（下稱原處分
    機關）調查結果仍認異議人有上開違規行為，乃依道路交通
    管理處罰條例第53條第1項、第63條第1項及違反道路交通管
    理事件統一裁罰基準及處理細則第44條第1項之規定，按統
    一裁罰基準表，於97年4月21日以嘉監義裁字第裁76-L00000
    000號裁決書，據以裁處異議人罰鍰4,500元，並記違規點數
    3點，於法並無不合等語。
三、聲明異議意旨：異議人於員警舉發違規時間即14時30分許並
    未行經該路段，實係約17時左右才行經該路段，又當時林森
    東路367巷口紅綠燈並未開啟使用，係閃紅燈狀態，異議人
    係闖越前1個巷口即321巷口之紅綠燈，員警所舉發異議人違
    規之時間、地點均有錯誤，故原處分認定有誤，爰請求撤銷
    原處分云云。
四、經查：
（一）按執行交通勤務警員舉發違反道路交通管理處罰條例所列
      之違規事實，本質上為行政處分，係公務員基於職務上之
      權力，依法就特定之具體事件所為之具有公法上效果之單
      方面行政行為，基於公務員為公法上行為具有公信力之原
      則，該行政處分行為當可被推定為真正，此乃行政法上之
      基本原理原則，並本於此公信原則，使執行員警得當機處
      分，以達其維護交通秩序、安全之行政目的。
（二）本件異議人前揭違規事實，業經證人即舉發員警乙○○於
      本院調查時證述明確：我是站在福懋加油站前，即嘉義市
      ○○○路367巷4百多號附近，是面朝嘉義市的方向，於97
      年1月28日14時31分看到異議人騎機車由嘉義市往竹崎方
      向過來，她闖了林森東路367巷的紅燈，所以我就把他攔
      下來；367巷口閃燈的時間是在23時到翌日6時，而且依據
      我所站的位置，為了防止爭議，我是攔距離我最近的違規
      者；我的執行勤務的時間是14時至16時，異議人所言的17
      時不可能是我值勤的時間。並有上開裁決書、嘉義市政府
      警察局第二分局97年6月5日嘉市警二交字第0970027817號
      函影本（檢附該路口照片1幀）及原處分機關97年6月11日
      嘉監義四字第0972102092號函影本各乙份附卷可稽。
（三）再者，就本件員警所舉發之異議人違規巷口之紅綠燈運作
      情形，經本院函詢嘉義市政府，嘉義市政府於97年8月12
      日以府交工字第0970045087號函覆本院：嘉義市○○○路
      367巷號誌於97年1月1日至97年1月31日之運轉為每日6時
      至23時3色管制，經查於1月28日皆正常運轉並無異常情形
      等情，有該函件在卷可按；而就異議人所指其正確違規之
      時間，依據卷附舉發員警97年7月31日職務報告，及檢附
      之97年1月28日嘉義市警察局第二分局長竹派出所勤務分
      配表影本乙份，足認斯時舉發員警戴志男並未在異議人違
      規地點執行勤務，是異議人前揭所辯均非可採，事證明確
      ，異議人之違規行為堪以認定。
（四）綜上，異議人於97年1月28日14時31分許，駕駛車牌號碼
      ZTW-388號輕型機車，行經嘉義市○○○路367巷口有燈光
      號誌管制之交岔路口時闖越紅燈等情，應可認定。
五、綜上所述，異議人於前述時、地違規闖紅燈之事實堪可認定
    ，原舉發機關依違規行為事實據以掣單舉發，原處分機關以
    相同事實及理由，依道路交通管理處罰條例第53條第1項、
    第63條第1項規定，裁處異議人罰鍰4,500元，並記違規點數
    3點於法並無違誤。受處分人之聲明異議，為無理由，應予
    駁回，爰依道路交通案件處理辦法第19條，裁定如主文。
六、如不服本裁定，應於送達後5日內，向本院提出抗告狀。
中    華    民    國    97    年     8    月    29    日
                  交通法庭法  官  劉瓊雯
上列正本證明與原本無異。
如不服本裁定，應於裁定送達後5日內向本院提出抗告狀（應附
繕本）。
中    華    民    國    97    年     8    月    29    日
                          書記官  劉美娟


司法院資訊處製作；財團法人民間司法改革基金會備份。
